臺灣高等法院臺南分院刑事裁定　　　　　　九十一年度交抗字第一三五號　　　Ｇ
　　　抗　告　人
　　　即受處分人　甲　○　○
右列抗告人因違反交通管理處罰條例案件，不服臺灣台灣台南地方法院中華民國九十
一年九月四日裁定（九十一年度交聲字第一七七號）提起抗告，本院裁定如左：
      主      文
抗告駁回。
      理      由
一、抗告意旨略以：如附件抗告狀所載。
二、按汽車駕駛人，行經有燈光號誌管制之交岔路口闖紅燈者，處新臺幣一千八百元
    以上五千四百元以下罰鍰：並記違規點數三點，道路交通管理處罰條例第五十三
    條、第六十三條第一項分別定有明文。
三、經查：
（一）抗告人即受處分人甲○○係於民國九十一年二月二十二日下午三時三十分許，
      駕駛車號ＵＰＶ─七二七號輕型機車，沿臺北市○○街由南往北方向行駛，在
      行經景華街與仙岩路之設有燈光號誌管制之交岔路口時，因違規闖紅燈右轉進
      入仙岩路，經值勤員警當場攔停並當場掣單舉發等情，有台北市政府警察局北
      市警交字第ＡＢＸ六一七四０三號舉發違反道路交通管理事件通知單及台北市
      政府警察局文山第二分局九十一年五月十四日北市警交裁字第０９１６１１１
      ７９００號函各一紙在卷可稽，並經本件舉發之員警丙○○於原審調查時到庭
      陳證：「（問：本件是否你告發的，情形如何？）是我告發的，當天異議人後
      面還載一個女孩子，當我告發他時，是小學生上下課的時候，人潮非常多，他
      出路口時是紅燈，但是看到我們後，就停下來，但是已經轉到仙岩路口了」等
      語無訛（見原審九十一年六月二十四日訊問筆錄），抗告人一再辯稱其並未闖
      紅燈，並指稱當時街上之情形並未如該舉發員警所陳是小學生上下課的時候，
      並提出違規現場附近各該小學課表以資證明，並要求本院傳喚舉發當日抗告人
      所搭載之友人出庭作證，惟查證人即舉發當日抗告人所搭載之友人乙○○於本
      院調查時證稱：「（問：九十一年二月二十二日下午三點半，你是否搭乘抗告
      人的機車經過景華街由南往北至仙岩路？）是，是要去興隆路吃東西，抗告人
      是從學校出發的，我們是念世新大學。而與抗告人於調查時卻陳稱：「（問：
      你們是從何處出發的？）那天從家裡吧！準備去學校吃東西等語云云」（見本
      院九十一年十月十七日訊問筆錄），二人對當天自何處出發，欲到何處之最基
      本問題，竟然陳述不一，顯然與常情不合（一般人對當天既定行程之印象，絕
      對比臨時經過某路口時，號誌為何還要鮮明），證人乙○○所為證詞之可信度
      ，已無法建立，證人即取締警員丙○○，經本院傳喚雖未到庭，但已於原審明
      確證稱「當時異議人後面還載一個女孩子，他出路口時紅燈，但是看到我們之
      後就停下來，但是已經轉到仙岩路了」等情，以抗告人當庭所繪之景華街、仙
      岩路口圖，該路口是「丁」字路口，員警在仙岩路上，可直視景華街上之紅綠
      燈，其判斷本來就較為正確，而抗告人右彎時，才能見到員警，則員警所稱，
      抗告人出路時是紅燈，已轉到仙岩路口，與現場之路口情形符合，警員丙○○
      之證詞並無瑕疵，可信度當然較高，至當時是否下課，學生是否很多，與本件
      是否闖紅燈並無任何關聯，縱使當時非小學生下課時間屬實，惟證人乙○○之
      證言與抗告人供詞不一，此瑕疵已使抗告人之陳述，難以令人相信，尚無法採
      為有利抗告人之證據。
（二）查交通警員掣單舉發違反道路交通管理處罰條例所列之違規事實，本質上為行
      政處分，係公務員基於職務上權力，依法就特定之具體事件所為具公法上效果
      之單方行政行為，基於公務員為公法上行為具有公信力之原則，該行政處分當
      可被推定為真正，若與當時之事實無明顯瑕疵，可認為正確，本此公信原則，
      立法者賦予行政機關制定違反道路交通事件統一裁罰標準及處理細則，使執勤
      警員得當機處分（如該細則第二十三條之規定）以維護交通秩序、安全之行政
      目的。據此，刑事訴訟法就犯罪證據之嚴格規定，與屬行政秩序罰之交通違規
      裁罰之證據要求，本不相同。基此，本件抗告人雖辯稱：其並無紅燈右轉事由
      云云，惟證人丙○○於原審調查時業已證稱抗告人確有違規事實，已如前述，
      抗告人之陳述又與其所舉之證人乙○○之證詞，有嚴重瑕疵，尚難使人相信，
      抗告人上開辯解，不能採信，即認抗告人騎乘之車輛，於前述時、地，未有前
      揭紅燈右轉之違規行為。本件事證已明確，自無再行傳喚證人丙○○或其他證
      人，併此說明。
（三）按汽車駕駛人，行經有燈光號誌管制之交岔路口闖紅燈者，處新臺幣一千八百
      元以上五千四百元以下罰鍰，為道路交通管理處罰條例第五十三條所明文規定
      。原審因而認裁決機關以抗告人違反上開規定，裁處罰鍰新臺幣二千七百元，
      並無不當，而裁定駁回抗告人之異議，經核認事用法並無違誤，抗告人上開之
      抗告，為無理由，應予駁回。
三、據上論斷，應依道路交通案件處理辦法第二十六條，刑事訴訟法第四百十二條，
    裁定如主文。
中    華    民    國      九十一      年      十一      月      一      日
      臺灣高等法院臺南分院刑事第七庭
                                      審判長法官  蔡    崇    義
                                            法官  許    進    國
                                            法官  宋    明    中
右正本證明與原本無異。
不得再抗告。
                                      法院書記官  李    育    儒
中    華    民    國      九十一      年      十一      月      八      日
